臺灣板橋地方法院刑事判決　　　　　　　96年度易字第2640號
聲　請　人　臺灣板橋地方法院檢察署檢察官
被　　　告　甲○○
上列被告因動產擔保交易法案件，經檢察官聲請簡易判決處刑（
96年度偵緝字第1575號），本院判決如下：
    主  文
本件免訴。
    理  由
一、聲請意旨略稱：如聲請簡易判決處刑書所載（如附件）。
二、按犯罪後之法律已廢止其刑罰者，得不經言詞辯論，諭知免
    訴之判決，刑事訴訟法第302 條第4 款、第307 條定有明文
    。
三、查動產擔保交易法第五章罰則部分（即第38條至第40條），
    業經立法院96年6 月14日三讀通過修正刪除，並經總統於同
    年7 月11日以華總一義字第09600088561 號令公布，同年月
    13日生效施行，是本件聲請意旨所認被告甲○○為動產擔保
    交易之債務人，意圖不法之利益，將標的物遷移、出賣、出
    質、移轉、抵押或為其他處分，致生損害於債權人等犯罪事
    實，依新修正之動產擔保交易法，顯已廢止其刑罰，依照首
    說明，爰不經言詞辯論，逕為諭知免訴之判決。
四、據上論斷，應依刑事訴訟法第452 條、第302 條第4 款、第
    307 條，判決如主文。
中　　華　　民　　國　　96　　年　　9 　　月　　5 　　日
                  刑事第十一庭  法　官  林淑婷
以上正本證明與原本無異
如不服本判決應於送達後10日內向本院提出上訴狀
                                書記官　林金良
中　　華　　民　　國　　96　　年　　9 　　月　　5 　　日
附件：
┌────────────────────────────┐
│臺灣板橋地方法院檢察署檢察官聲請簡易判決處刑書          │
│　　　　　　　　　　　　　　　　　　96年度偵緝字第1575號│
│　　被　　　告　甲○○　男　33歲（民國○○年○月○○日生）   │
│　　　　　　　　　　　　住臺北縣鶯歌鎮○○路31巷16弄3號 │
│　　　　　　　　　　　　之3                             │
│　　　　　　　　　　　　國民身分證統一編號：Ｚ000000000號│
│上列被告因違反動產擔保交易法案件，業經偵查終結，認宜以簡│
│易判決處刑，茲將犯罪事實及證據並所犯法條分敘如下：      │
│ 　　   犯  罪  事  實                                  │
│一、甲○○於民國95年4 月間，向慶豐商業銀行松山分行（下稱│
│    慶豐銀行）貸款新臺幣（下同）100,000 元，並以動產擔保│
│    交易法動產抵押之方式，將其所有車牌號碼DT－0141號自用│
│    小客車設定抵押予慶豐銀行，以擔保上開債權，為動產擔保│
│    交易之債務人。雙方並約定自95年5 月14日起至96年5 月14│
│    日止，每月為1 期，共計13期，每期應繳付8,524 元；標的│
│    物停放地點則為臺北縣鶯歌鎮○○路31巷16弄3 號之3 附近│
│    ，在債務未全部付清之前，債務人僅得依約占有使用，不得│
│    任意遷移、出賣、出質、移轉、抵押或為其他處分。嗣於95│
│    年10 月16 日，慶豐銀行將上開權利移轉予朝欽實業股份有│
│    限公司（下稱朝欽公司），並業已辦理債權人變更登記在案│
│    及通知甲○○。詎甲○○自95年8 月間起即拒不繳款，並意│
│    圖不法之利益，將前開自用小客車遷移不明，致朝欽公司追│
│    索無著，受有損害。                                  │
│二、案經朝欽公司告訴偵辦。                              │
│        證  據  並  所  犯  法  條                      │
│一、訊據被告甲○○固坦承有於上揭時地，持該車號DT－0141  │
│    號自用小客車，辦理動產抵押貸款之事實不諱，然矢口否認│
│    有何違反動產擔保交易法之犯行，辯稱：沒有拿到貸款，不│
│    知道該輛汽車下落，應該在臺北縣樹林市○○路某家車行云│
│    云。惟查，上揭犯罪事實，除業據證人即告訴代理人孫國泰│
│    於偵查中證述甚詳外，復有本件貸款申請書、貸款契約書、│
│    債權移轉證明書及臺灣臺北地方法院95年度票字第111620號│
│    民事裁定、存證信函、訪視紀錄表等分別在卷可資佐證，且│
│    觀諸被告到案後所供述各詞，無不避重就輕，並與一般社會│
│    常情認知有嚴重落差，此觀諸卷附96年5 月25日被告偵訊筆│
│    錄自明，應屬臨訟卸責之詞，不足採信。綜上以觀，被告犯│
│    嫌，實堪認定。                                      │
│二、核被告所為，係違反動產擔保交易法第38條之罪嫌。      │
│三、依刑事訴訟法第451條第1項聲請逕以簡易判決處刑        │
│ 　 此　　致                                            │
│臺灣板橋地方法院                                        │
│中　　華　　民　　國　　96　　年　　6 　　月　　11　　日│
│　　　　　　　　　　　　檢 察 官    乙 ○ ○            │
│本件正本證明與原本無異                                  │
│中　　華　　民　　國　　96　　年　　7 　　月　　28　　日│
│                                                        │
│　　　　　　　　　　　  書 記 官                        │
│                                                        │
│本件係依刑事訴訟法簡易程序辦理，法院簡易庭得不傳喚被告、│
│輔佐人、告訴人、告發人等出庭即以簡易判決處刑；被告、被害│
│人、告訴人等對於告訴乃論案件如已達成民事和解而要撤回告訴│
│或對非告訴乃論案件認有受傳喚到庭陳述意見之必要時，請即另│
│以書狀向臺灣板橋地方法院簡易法庭陳述或請求傳喚。        │
│                                                        │
│附錄本案所犯法條全文動產擔保交易法第38條(處 分標的物之處│
│罰) 動產擔保交易之債務人，意圖不法之利益，將標的物遷移、│
│出賣、出質、移轉、抵押或為其他處分，致生損害於債權人者，│
│處3                                                     │
│年以下有期徒刑、拘役或科或併科6000元以下之罰金。        │
└────────────────────────────┘
